# 长期股权投资

提问人：大葱拌牛肉 时间：2017-03-31 15:53:07
3 家公司组建成立一家新公司，成立日期 2016 年 10 月，被审计单位认缴出资额是 2450 万，占25%，在 2016 年实际出资 200 万，其他股东实际出资比例同被审计单位一样，请问在 16 年底，对本公司出资的 200 万应该如何核算，应该按权益法确认投资收益吗？

回答人：chenyiwei
如果确定具有重大影响的，则按实际出资额确认为长期股权投资，并按权益法进行后续计量。

提问人：arvin_lirui 时间：2017-06-18 21:40:41
您好陈老师，关于长期股权投资核算遇到些疑惑向您请教下： 1 、投资方A持有被投资方B45%的股权，考虑投资方发行了可转债，如果可转债全部转换成股票，那么投资方A将持有被投资方B60%的股份，资产负债表日投资方是否需要编制合并报表？
2 、风险投资机构、共同基金以及类似主体持有的、在初始确认时按照《企业会计准则第 22 号-金融工具确认和计量》的规定划分为以公允价值计量且其变动计入当期损益的金融资产，无论以上主体是否对这部分投资具有重大影响，都应按照《企业会计准则第 22号-金融工具确认和计量》的规定确认和计量.......针对上述情况，是否可以确认为“长期股权投资”？

回答人：chenyiwei
1 、请关注新旧准则下对“潜在表决权”考虑角度的区别。在新修订的合并报表准则下，应关注潜在表决权能否使得投资方在需要作出决策时随时将该潜在表决权转换为现实的表决权，以及潜在表决权所涉及的事项是否属于实质性权利、其行权是否符合经济性原则，是否具有合理的商业理由等。 2 、风险投资机构、共同基金以及类似主体自身报表中对此类权益性投资一般均应作为以公允价值计量且其变动计入当期损益的金融资产处理。

提问人：dumingrain 时间：2017-10-11 00:14:57
陈版主，咨询一个问题，一家公司E有三个股东，分别为自然人A、自然人B、法人C，其中A是C控股股东，B是A儿子。这三个股东分别持有E公司的比例是，A80%，B5%，C15%，E公司注册 资本 8000 万。 2015 年 10 月A和B与C签订股权转让协议，准备将股权全部转让C。截止 10 月底C已出资到位，A出资 700 万，B未出资。截止 2015 年度末，C支付A100万的股权转让款（尚有 600 万未支付）。截止 2015 年末，C对E公司的已支付股权款 1800 万，支付A100万；E公司账上的实收资本是 2500 万，工商就更是在 2016 年 1 月完成。我想问一问，在 2016 年交易全部完成后是同一控制下企业合并，那在 2015 年年末时，C公司单体报表上是否可以按成本法确认长期股权投资呢？

回答人：chenyiwei
同一控制下合并的追溯调整仅限于合并报表层面，合并方个别报表层面是不可以追溯调整的。

提问人：dumingrain 时间：2017-10-11 09:34:36
陈版主，这个我知道，我是想问，我的理解是在 2015 年年末时，由于交易没有全部完成，C公司期末账上对E公司应该还是在可供出售金融资产核算（原持股比例15%），还不应该在长期股权投资核算吧。但是，还有个疑问，按实际出资情况来看，截止 2015 年年末时，E公司的实收资本是 2500 万，C公司实际已经支付 1900 万，那按实际出资比例来看已经到了76%了，所以我弄不清到底应该是在哪里核算对E公司的投资了。

回答人：chenyiwei
最重要还是看C何时取得对E的控制权。如果截至资产负债表日已经取得控制权的，则作为长期股权投资；反之作为金融资产。该处理应与对购买日/合并日是哪一天的判断一致。